```{r}
library(tidyverse)
library(arrow)
library(sf)
library(lubridate)
library(fixest)
library(janitor)
install.packages("janitor")
library(stringr)
install.packages("nngeo")
library(nngeo)
install.packages("nabor")
library(nabor)
install.packages("giscoR")
library(giscoR)
library(ggplot2)
library(dplyr)
```


```{r load data}

maisons_dit <- read_parquet("maison_dvf+.parquet") 
inc1 <- read_csv2("inc_2005_2015.csv" , skip = 1)
inc2 <- read_csv2("inc_2016_2024.csv", skip=1)
clc6 <- st_read("CLC/CLC12_FR_RGF.shp")
glimpse(maisons_dit)
names(maisons_dit)

glimpse(inc1)
glimpse(inc2)

names(inc1)
names(inc2)
```

```{r}
forets <- clc6 %>%
  filter(CODE_12 %in% c("311", "312", "313", "324"))

##preparer la donné incendies en mettant les deux base en une seule 
inc <- bind_rows(inc1, inc2) %>%
      clean_names()

inc <- inc %>%
  mutate(
    annee = as.integer(annee),
    code_insee = str_pad(as.character(code_insee), width = 5, side = "left", pad = "0")
  )


inc <- inc %>%
  mutate(
    date_clean = str_remove(date_de_premiere_alerte, " UTC"),
    date_alerte = ymd_hms(date_clean)
  )
summary(inc$date_alerte)
sum(is.na(inc$date_alerte))

```


```{r}
first_treat <- inc %>%
  filter(!is.na(code_insee), !is.na(annee)) %>%
  group_by(code_insee) %>%
  summarise(
    first_treat_year = min(annee, na.rm = TRUE),
    nb_incendies_total = n(),
    .groups = "drop"
  )

glimpse(first_treat)

maisons_dit <- maisons_dit %>%
  mutate(
    datemut = as.Date(datemut),
    annee = as.integer(anneemut),
    prix = as.numeric(valeur.fonciere),
    code_insee = stringr::str_pad(as.character(l_codinsee), width = 5, side = "left", pad = "0"),
    geompar_x = as.numeric(geompar_x),
    geompar_y = as.numeric(geompar_y),
    surface_terrain = as.numeric(surface.terrain),
    surface_bati = as.numeric(surface.bati),
    nb_pieces = as.numeric(nb.pieces)
  ) %>%
  filter(
    !is.na(prix),
    prix > 0,
    !is.na(geompar_x),
    !is.na(geompar_y),
    nb.ventes >= 2
  )

maisons_sf <- st_as_sf(
  maisons_dit,
  coords = c("geompar_x", "geompar_y"),
  crs = 2154,
  remove = FALSE
)

forets <- st_transform(forets, 2154)
forets <- st_make_valid(forets)
```

```{r}
# 2) option utile si certaines géométries sont invalides
forets <- st_make_valid(forets)

# 3) indice de la forêt la plus proche pour chaque maison
id_foret_proche <- st_nearest_feature(maisons_sf, forets)

# 4) géométrie de la forêt la plus proche
foret_proche <- forets[id_foret_proche, ]

# 5) distance maison -> forêt la plus proche
maisons_sf$dist_foret_m <- as.numeric(st_distance(maisons_sf, foret_proche, by_element = TRUE))
maisons_sf$dist_foret_km <- maisons_sf$dist_foret_m / 1000


```


```{r}
maisons_sf <- maisons_sf %>%
  mutate(
    near_forest_500m = if_else(dist_foret_m <= 500, 1, 0),
    near_forest_1km  = if_else(dist_foret_m <= 1000, 1, 0),
    near_forest_2km  = if_else(dist_foret_m <= 2000, 1, 0)
  )


base_did <- maisons_sf %>%
  left_join(first_treat, by = "code_insee") %>%
  mutate(
    post = if_else(!is.na(first_treat_year) & annee >= first_treat_year, 1, 0),
    did_500m = near_forest_500m * post,
    did_1km  = near_forest_1km  * post,
    did_2km  = near_forest_2km  * post
  )

summary(maisons_sf$dist_foret_m)
sum(is.na(maisons_sf$dist_foret_m))


```

```{r}
##base did
base_did <- maisons_sf %>%
  left_join(first_treat, by = "code_insee") %>%
  mutate(
    post = if_else(!is.na(first_treat_year) & annee >= first_treat_year, 1, 0),
    did_500m = near_forest_500m * post,
    did_1km  = near_forest_1km  * post,
    did_2km  = near_forest_2km  * post
  )

summary(maisons_sf$dist_foret_m)
sum(is.na(maisons_sf$dist_foret_m))

plot(st_geometry(maisons_sf[1:1000, ]))
plot(st_geometry(forets), add = TRUE)
```

Transformer inc en objet spatial

```{r}
communes <- communes %>%
  mutate(code_insee = GISCO_ID)

head(communes$code_insee, 10)
head(inc$code_insee, 10)

communes <- communes %>%
  mutate(code_insee = str_remove(code_insee, "^FR"))

head(communes$code_insee, 10)
head(inc$code_insee, 10)

inc_sf <- inc %>%
  left_join(communes, by = "code_insee") %>%
  st_as_sf() %>%
  st_transform(2154)

```


Étape 4 — Construction du panel et de la variable de traitement

```{r}
##incendie le plus proche 
id_inc_proche <- st_nearest_feature(maisons_sf, inc_sf)
inc_proche <- inc_sf[id_inc_proche, ]

##Distance à l'incendie le plus proche
maisons_sf$dist_inc_m <- as.numeric(
  st_distance(maisons_sf, inc_proche, by_element = TRUE)
)
maisons_sf$dist_inc_km <- maisons_sf$dist_inc_m / 1000

##Date/année de traitement par biens
maisons_sf$date_traitement <- inc_proche$date_alerte
maisons_sf$annee_traitement <- lubridate::year(maisons_sf$date_traitement)

maisons_sf <- maisons_sf %>%
  mutate(
    post = if_else(
      !is.na(annee_traitement) & annee >= annee_traitement,
      1, 0
    )
  )

##Groupe traité
maisons_sf <- maisons_sf %>%
  mutate(
    traite_2km = if_else(dist_inc_m <= 2000, 1, 0),
    traite_5km = if_else(dist_inc_m <= 5000, 1, 0),
    controle_2_10km = if_else(dist_inc_m > 2000 & dist_inc_m <= 10000, 1, 0),
    controle_5_20km = if_else(dist_inc_m > 5000 & dist_inc_m <= 20000, 1, 0)
  )

```



```{r}
maisons_sf %>%
  st_drop_geometry() %>%
  summarise(
    n_total = n(),
    n_10km = sum(dist_inc_m <= 10000, na.rm = TRUE),
    n_20km = sum(dist_inc_m <= 20000, na.rm = TRUE),
    n_50km = sum(dist_inc_m <= 50000, na.rm = TRUE),
    n_100km = sum(dist_inc_m <= 100000, na.rm = TRUE)
  )

panel_test <- maisons_sf %>%
  mutate(
    traite = if_else(dist_inc_m <= 2000, 1, 0),
    did = traite * post
  )

panel_test %>%
  st_drop_geometry() %>%
  summarise(
    n_obs = n(),
    n_biens = n_distinct(l_idpar),
    n_communes = n_distinct(code_insee)
  )


#panel 20 km
panel_20km <- maisons_sf %>%
  filter(dist_inc_m <= 20000) %>%
  mutate(
    traite = if_else(dist_inc_m <= 2000, 1, 0),
    did = traite * post
  )
#Panel 50 km
panel_50km <- maisons_sf %>%
  filter(dist_inc_m <= 50000) %>%
  mutate(
    traite = if_else(dist_inc_m <= 5000, 1, 0),
    did = traite * post
  )

summary(maisons_sf$dist_inc_m)
sum(maisons_sf$dist_inc_m <= 10000, na.rm = TRUE)
sum(maisons_sf$dist_inc_m <= 50000, na.rm = TRUE)
```
```{r}
communes <- communes %>%
  mutate(
    code_insee = GISCO_ID,
    code_insee = str_remove(code_insee, "^FR"),
    code_insee = str_remove(code_insee, "^_")
  )
head(communes$code_insee, 20)
head(inc$code_insee, 20)

inc_geo <- inc %>%
  left_join(communes, by = "code_insee")
inc_geo %>%
  summarise(
    n_total = n(),
    n_match = sum(!st_is_empty(geometry)),
    part_match = mean(!st_is_empty(geometry))
  )

inc_sf <- inc_geo %>%
  st_as_sf() %>%
  filter(!st_is_empty(geometry)) %>%
  st_transform(2154)


```


```{r}
communes <- communes %>%
  mutate(
    code_insee = GISCO_ID,
    code_insee = stringr::str_remove(code_insee, "^FR"),
    code_insee = stringr::str_remove(code_insee, "^_")
  )

communes_light <- communes %>%
  select(code_insee, geometry)

inc_geo <- inc %>%
  left_join(communes_light, by = "code_insee") %>%
  st_as_sf()

inc_sf <- inc_geo %>%
  filter(!st_is_empty(geometry)) %>%
  st_transform(2154) %>%
  mutate(geometry = st_point_on_surface(geometry))

id_inc_proche <- st_nearest_feature(maisons_sf, inc_sf)

inc_proche <- inc_sf[id_inc_proche, ]

maisons_sf$dist_inc_m <- as.numeric(
  st_distance(maisons_sf, inc_proche, by_element = TRUE)
)

maisons_sf$dist_inc_km <- maisons_sf$dist_inc_m / 1000

maisons_sf$date_traitement <- inc_proche$date_alerte
maisons_sf$annee_traitement <- lubridate::year(maisons_sf$date_traitement)

summary(maisons_sf$dist_inc_m)
sum(is.na(maisons_sf$dist_inc_m))

plot(st_geometry(inc_sf[1:1000, ]))
plot(st_geometry(maisons_sf[1:1000, ]), add = TRUE, col = "red")




panel <- maisons_sf %>%
  filter(!is.na(dist_inc_m)) %>%
  filter(dist_inc_m <= 20000) %>%
  mutate(
    post = if_else(!is.na(annee_traitement) & annee >= annee_traitement, 1, 0),
    traite_2km = if_else(dist_inc_m <= 2000, 1, 0),
    traite_5km = if_else(dist_inc_m <= 5000, 1, 0),
    traite_10km = if_else(dist_inc_m <= 10000, 1, 0)
  )

summary(maisons_sf$dist_inc_m)
sum(is.na(maisons_sf$dist_inc_m))

```

DONNÉES Panel

```{r}
panel <- maisons_sf %>%
  filter(dist_inc_m <= 20000) %>%
  mutate(
    post = if_else(!is.na(annee_traitement) & annee >= annee_traitement, 1, 0),
    traite_2km  = if_else(dist_inc_m <= 2000, 1, 0),
    traite_5km  = if_else(dist_inc_m <= 5000, 1, 0),
    traite_10km = if_else(dist_inc_m <= 10000, 1, 0),
    did_2km  = traite_2km * post,
    did_5km  = traite_5km * post,
    did_10km = traite_10km * post
  )

table(panel$traite_2km)
table(panel$traite_5km)
table(panel$traite_10km)
table(panel$post)


panel %>%
  st_drop_geometry() %>%
  summarise(
    n_obs = n(),
    n_biens = n_distinct(l_idpar),
    n_communes = n_distinct(code_insee)
  )
```
Fixer le traitement principal

```{r}
#TRAITEMENT PRINCIPAL (5KM)
panel <- panel %>%
  mutate(
    traite = traite_5km,
    did = did_5km
  )
#reg principale
panel <- panel %>%
  mutate(log_prix = log(prix))
reg <- feols(
  log_prix ~ did | l_idpar + annee, data = panel)

summary(reg)

#reg avec controle
reg2 <- feols(
  log_prix ~ did + surface_bati + surface_terrain + nb_pieces |
    l_idpar + annee,
  data = panel
)

summary(reg2)
#reg robuste
reg_robust <- feols(
  log_prix ~ did_2km | l_idpar + annee,
  data = panel
)


```


Etape 5: DEBUT DES STATS DESCIRIPTIVES
taille et structure du panel INDISPENSABLE
```{r}
panel %>%
  st_drop_geometry() %>%
  summarise(
    n_obs = n(),
    n_biens = n_distinct(l_idpar),
    n_communes = n_distinct(code_insee)
  )
```
repartition entre traité et controle
```{r}
panel %>%
  st_drop_geometry() %>%
  group_by(traite) %>%
  summarise(n = n())
```
repartiton avant/apres INDISPENSABLE

```{r}
panel %>%
  st_drop_geometry() %>%
  group_by(post) %>%
  summarise(n = n())

```

Tableau croisé (tableau clé du DiD) INDSPENSABLE +++

```{r}
panel %>%
  st_drop_geometry() %>%
  group_by(traite, post) %>%
  summarise(n = n(), .groups = "drop")
```
Prix moyen par groupe INDISPENSABLE

```{r}
panel %>%
  st_drop_geometry() %>%
  group_by(traite, post) %>%
  summarise(
    prix_moyen = mean(prix, na.rm = TRUE),
    .groups = "drop"
  )

```
Evolution temporelle des prix

```{r}

panel %>%
  st_drop_geometry() %>%
  group_by(annee, traite) %>%
  summarise(
    prix_moyen = mean(prix, na.rm = TRUE),
    .groups = "drop"
  ) %>%
  ggplot(aes(x = annee, y = prix_moyen, color = as.factor(traite))) +
  geom_line(size = 1) +
  geom_point() +
  labs(
    title = "Évolution du prix moyen par groupe",
    x = "Année",
    y = "Prix moyen",
    color = "Traité"
  ) +
  theme_minimal()
```
Distribution des distances incendie
```{r}
panel %>%
  st_drop_geometry() %>%
  ggplot(aes(x = dist_inc_km),) +
  geom_histogram(bins = 50,color="orange",fill="orange") +
  labs(
    title = "Distribution des distances à l'incendie",
    x = "Distance (km)",
    y = "Fréquence"
  )+
theme_minimal()

```
```{r}
summary(panel$dist_inc_km)
```

Statistiques distance (tableau)
```{r}
panel %>%
  st_drop_geometry() %>%
  summarise(
    mean = mean(dist_inc_km, na.rm = TRUE),
    median = median(dist_inc_km, na.rm = TRUE),
    p25 = quantile(dist_inc_km, 0.25, na.rm = TRUE),
    p75 = quantile(dist_inc_km, 0.75, na.rm = TRUE),
    max = max(dist_inc_km, na.rm = TRUE)
  )

```
preparation des données
```{r}
# Tout en WGS84 pour l'affichage ggplot le plus simple
communes_wgs <- st_transform(communes, 4326)
forets_wgs   <- st_transform(forets, 4326)
inc_sf_wgs   <- st_transform(inc_sf, 4326)
maisons_wgs  <- st_transform(maisons_sf, 4326)

# Sous-échantillon de maisons pour éviter une carte illisible
set.seed(123)
maisons_sample_wgs <- maisons_wgs %>%
  slice_sample(n = 30000)

# Boîte englobante de la France métropolitaine
bbox_metro <- st_bbox(c(xmin = -5.5, xmax = 10, ymin = 41, ymax = 51.5), crs = st_crs(4326))
bbox_metro_sf <- st_as_sfc(bbox_metro)

# Garder seulement ce qui intersecte la métropole
communes_metro <- st_intersection(communes_wgs, bbox_metro_sf)
forets_metro   <- st_intersection(forets_wgs, bbox_metro_sf)
inc_metro      <- st_intersection(inc_sf_wgs, bbox_metro_sf)
maisons_metro  <- st_intersection(maisons_wgs, bbox_metro_sf)
```

carte communes+forets 
```{r}
ggplot() +
  geom_sf(data = communes_metro, fill = "grey95", color = "lightblue", linewidth = 0.05) +
  geom_sf(data = forets_metro, fill = "darkgreen", color = NA, alpha = 0.6) +
  coord_sf(xlim = c(-5.5, 10), ylim = c(41, 51.5), expand = FALSE) +
  labs(title = "Communes et zones forestières en France") +
  theme_minimal() +
  theme(
    plot.title = element_text(size = 18, face = "bold"),
    axis.title = element_blank()
  )
```
carte communes +incendies
```{r}
ggplot() +
  geom_sf(data = communes_metro, fill = "grey95", color = "darkblue", linewidth = 0.05) +
  geom_sf(data = inc_metro, color = "red", size = 0.25, alpha = 0.4) +
  coord_sf(xlim = c(-5.5, 10), ylim = c(41, 51.5), expand = FALSE) +
  labs(title = "Communes et incendies en France") +
  theme_minimal() +
  theme(
    plot.title = element_text(size = 18, face = "bold"),
    axis.title = element_blank()
  )
```
CARTE MAISONS+FORETS+INCENDIES
```{r}
# Échantillon maisons
set.seed(123)
maisons_sample <- maisons_wgs %>%
  slice_sample(n = 20000) %>%
  mutate(type = "Maisons")

# Incendies
inc_plot <- inc_sf_wgs %>%
  mutate(type = "Incendies")

# Combiner
points_plot <- bind_rows(maisons_sample, inc_plot)

ggplot() +
  # Fond communes
  geom_sf(data = communes_metro, fill = "grey95", color = "grey80", linewidth = 0.05) +
  
  # Forêts
  geom_sf(data = forets_metro, fill = "darkgreen", color = NA, alpha = 0.4) +
  
  # Points (maisons + incendies)
  geom_sf(data = points_plot, aes(color = type), alpha = 0.6, size = 0.3) +
  
  # Couleurs propres
  scale_color_manual(
    values = c(
      "Maisons" = "blue",
      "Incendies" = "red"
    ),
    name = "Légende"
  ) +
  coord_sf(
  xlim = c(-5.5, 10),
  ylim = c(41, 51.5),
  expand = FALSE
)+
  labs(
    title = "Maisons, forêts et incendies en France",
  ) +
  
  theme_minimal() +
  theme(
    plot.title = element_text(size = 18, face = "bold"),
    plot.subtitle = element_text(size = 12),
    legend.position = "right",
    axis.title = element_blank()
  )
```

```{r}
maisons_trait <- maisons_wgs %>%
  filter(dist_inc_km <= 5) %>%
  slice_sample(n = 20000)

ggplot() +
  geom_sf(data = communes_metro, fill = "blue", color = "lightblue") +
  geom_sf(data = forets_metro, fill = "lightblue", alpha = 0.4) +
  geom_sf(data = maisons_trait, color = "red", size = 0.3, alpha = 0.5) +
  labs(title = "Maisons situées à moins de 5 km d’un incendie") +
  theme_minimal()
```
 graphique evolution temporelle 
```{r}
panel %>%
  st_drop_geometry() %>%
  group_by(annee, traite) %>%
  summarise(prix_moyen = mean(prix, na.rm = TRUE)) %>%
  ggplot(aes(x = annee, y = prix_moyen, color = as.factor(traite))) +
  geom_line(size = 1.2) +
  labs(
    title = "Évolution du prix moyen",
    x = "Année",
    y = "Prix moyen",
    color = "Traité"
  ) +
  theme_minimal()
```
Variables structurels 
```{r}
panel %>%
  st_drop_geometry() %>%
  summarise(
    prix_moy = mean(prix, na.rm = TRUE),
    surface_moy = mean(surface_bati, na.rm = TRUE),
    terrain_moy = mean(surface_terrain, na.rm = TRUE),
    pieces_moy = mean(nb_pieces, na.rm = TRUE)
  )
```
comparaison traité VS controle 

```{r}
panel %>%
  st_drop_geometry() %>%
  group_by(traite) %>%
  summarise(
    prix = mean(prix, na.rm = TRUE),
    surface = mean(surface_bati, na.rm = TRUE)
  )
```

ÉTAPE 6 : REGRESSIONS DiD

modele principal
```{r}
summary(panel$log_prix)
table(panel$did)

reg1 <- feols(
  log_prix ~ did | l_idpar + annee,
  data = panel
)


```

Modele avec controle
```{r}
reg2 <- feols(
  log_prix ~ did + surface_bati + surface_terrain + nb_pieces |
    l_idpar + annee,
  data = panel
)

```
modele robuste (distance)
```{r}
reg3 <- feols(
  log_prix ~ did_2km | l_idpar + annee,
  data = panel
)

reg4 <- feols(
  log_prix ~ did_5km | l_idpar + annee,
  data = panel
)

reg5 <- feols(
  log_prix ~ did_10km | l_idpar + annee,
  data = panel
)
```

```{r}
etable(reg1,reg2,reg3,reg4,reg5)
```


ETAPE 7: EVENT STUDY TWFE
creer rel_time
```{r}
panel <- panel %>%
  mutate(
    rel_time = annee - annee_traitement
  )
```

-Inf si jamais traité
```{r}
panel <- panel %>%
  mutate(
    rel_time = ifelse(is.na(annee_traitement), -Inf, rel_time)
  )
```

Filtrer les valeurs infinies (sinon erreur)
```{r}
panel_es <- panel %>%
  filter(is.finite(rel_time))
```

Estimation TWFE   avec feols()
```{r}
es_twfe <- feols(
  log_prix ~ i(rel_time, ref = -1) | l_idpar + annee,
  cluster = ~code_insee,
  data = panel_es
)
```

```{r}
iplot(es_twfe)
```




```{r}
panel <- panel %>%
  mutate(id_bien = paste0(geompar_x, "_", geompar_y))

panel <- panel %>%
  filter(nb.ventes >= 2)
table(panel$nb.ventes)


panel %>%
  group_by(id_bien) %>%
  summarise(n = n()) %>%
  summary()
panel <- panel %>%
mutate(id_bien = paste0 (geompar_x,"_", geompar_y))

panel <- panel %>%
mutate(id_bien_num = as.numeric(as.factor(id_bien)))

head (panel$id_bien)
head(panel$id_bien_num)

```

```{r}
library(did)

att <- att_gt(
  yname  = "log_prix",
  tname  = "annee",
  idname = "id_bien",
  gname  = "annee_traitement",
  data   = panel,
  control_group = "notyettreated"
)
```

CALLAWAY
```{r}

panel_cs <- panel %>%
  st_drop_geometry() %>%
  mutate(
    log_prix = log(prix),
    id_bien = paste0(geompar_x, "_", geompar_y),
    id_bien_num = as.numeric(as.factor(id_bien)),
    annee_traitement = as.numeric(annee_traitement)
  ) %>%
  filter(
    !is.na(log_prix),
    !is.na(annee),
    !is.na(id_bien_num),
    !is.na(annee_traitement)
  )
names(panel_cs)
summary(panel_cs$log_prix)
summary(panel_cs$annee_traitement)


panel_cs <- panel %>%
  st_drop_geometry() %>%
  mutate(
    log_prix = log(prix),
    id_bien = paste0(geompar_x, "_", geompar_y),
    id_bien_num = as.numeric(as.factor(id_bien)),

    # UTILISE traite_5km (ou 2km si tu veux)
    g_cs = if_else(traite_5km == 1,
                   as.numeric(annee_traitement),
                   0)
  ) %>%
  filter(
    !is.na(log_prix),
    !is.na(annee),
    !is.na(id_bien_num),
    !is.na(g_cs)
  ) %>%
  distinct(id_bien_num, annee, .keep_all = TRUE)

table(panel_cs$g_cs == 0)
summary(panel_cs$g_cs)

att <- att_gt(
  yname = "log_prix",
  tname = "annee",
  idname = "id_bien_num",
  gname = "g_cs",
  data = panel_cs,
  control_group = "notyettreated",
  faster_mode = FALSE,
  allow_unbalanced_panel = TRUE
)
agg_simple <- aggte(att, type = "simple")
summary(agg_simple)


```


```{r}
agg_dyn <- aggte(att, type = "dynamic")
ggdid(agg_dyn)
```

```{r}
class(att)
```

